【裁判字號】    89,易,902
【裁判日期】    890616
【裁判案由】    賭博
【裁判全文】
臺灣桃園地方法院刑事判決                          八十九年度易字第九二號
    公  訴  人    臺灣桃園地方法院檢察署檢察官
    被      告    乙○○
右列被告因賭博案件，經檢察官提起公訴（八十九年度偵字第二一七０、三六０五、
三五三０、三五二九、四０五八號），本院判決如左：
        主  文
乙○○共同以賭博為常業，累犯，處有期徒刑陸月，如易科罰金以參佰元折算壹日。
扣案之電動賭博機具虎霸王陸台（含ＩＣ片）、麻將捌台（含ＩＣ片）、Ｆ１賽車陸
台（含ＩＣ片）、Ｆ１賽車三代壹台（含ＣＩ片）、Ｆ１賽車二代壹台（含ＩＣ片）
、金豬二代壹台（含ＩＣ片）、水果盤拾參台（含ＩＣ片）、象棋壹台（含ＩＣ片）
、百萬雄兵壹台（含ＩＣ片）、霹靂處漢壹台（含ＩＣ片）、彈珠台貳台（含ＩＣ片
）、幸運滿貫壹台（含ＩＣ片）、拉霸壹台（含ＩＣ片）、ＰＫ台貳台（ＩＣ片）、
代幣計壹仟壹佰陸拾柒枚、賭資陸萬陸仟參百壹拾元、賭資帳冊表乙張均沒收。
        事  實
一、乙○○曾因違反麻醉藥品管理條例案件，經台灣新竹地方法院判處有期徒刑六月
    ，於民國（下同）八十四年三月三十一日確定，嗣於八十五年八月五日執行完畢
    ，竟不知悔改，基於常業賭博之犯意，分別自八十八年三月份起及八十八年十月
    五日起僱用鍾華正、甲○○（均另案審理中）擔任現場負責及兌幣工作；三人基
    於犯意聯絡，提供桃園縣中壢市○○○路○段十五號「金時代便利商店」之該公
    眾得出入場所擺設賭博性電動玩具，多次與不特定之顧客賭博財物；並分別自八
    十八年十月初起及八十八年十一月初起分別僱用江建志、劉幼龍（均另案審理中
    ）擔任現場負責及兌幣工作，三人基於犯意聯絡，提供桃園縣中壢市○○○路三
    八九號「金時代便利商店」之該公眾得出入場所擺設賭博性電動玩具，多次與不
    特定之顧客賭博財物，參與賭博之人係以新台幣（下同）十元兌換代幣一枚，再
    將代幣投幣，以十比一或一比一方式把玩，機台最少押五分（即五元），最高押
    二十次（即一百元），若中獎則可得數倍之積分，再以積分兌換現金，若未中獎
    則歸機具即乙○○所有，並賴以維生，以之為常業。嗣分別於八十八年十月二十
    七日二十一時三十分許、八十八年十一月十一日零時十五分許、二十時二十分許
    、八十八年十二月七日二十三時五十分許、八十九年三月八日十九時五十分許，
    分別在桃園縣中壢市○○○路三八九號、中山東路三段十五號為警查獲，並扣得
    計有電動賭博機具虎霸王六台（含ＩＣ片）、麻將八台（含ＩＣ片）、Ｆ１賽車
    六台（含ＩＣ片）、Ｆ１賽車三代一台（含ＣＩ片）、Ｆ１賽車二代一台（含Ｉ
    Ｃ片）、金豬二代一台（含ＩＣ片）、水果盤十三台（含ＩＣ片）、象棋一台（
    含ＩＣ片）、百萬雄兵一台（含ＩＣ片）、霹靂處漢一台（含ＩＣ片）、彈珠台
    二台（含ＩＣ片）、幸運滿貫一台（含ＩＣ片、拉霸一台（含ＩＣ片）、ＰＫ台
    二台（ＩＣ片）、代幣計一千一百六十七枚，賭資六萬六千三百一十元、賭資帳
    冊表乙張等物品。
二、案經桃園縣警察局中壢分局報請台灣桃園地方法院檢察署檢察官偵查起訴。
          理  由
一﹑右揭犯罪事實業據被告乙○○坦承不諱，核與共犯鍾華正、甲○○、劉幼龍、江
    建志於警訊中供述相符，並有上揭物品扣案可資佐證，事證明確，被告之犯行，
    堪以認定，應依法論科。
二、按刑法上規定之常業罪，只須有賴某種犯罪為業之意思，而有事實之表現為已足
    ，不以藉該犯罪為唯一生存者為必要，縱令尚有其他職業，亦無礙成立常業罪（
    最高法院七十四年度台上字第六五五一號判決意旨參照）。核被告乙○○所為，
    係犯刑法第二百六十七條常業賭博罪。被告與鍾華正、甲○○、江建志、劉幼龍
    間就上開犯行有犯意聯絡與行為分擔，為共同正犯。又查被告乙○○曾因違反麻
    醉藥品管理條例案件，經台灣新竹地方法院判處有期徒刑六月，於八十四年三月
    三十一日確定，嗣於八十五年八月五日執行完畢，此有臺灣桃園地方法院檢察署
    刑案資料查註紀錄表在卷可按，五年以內再犯本件有期徒刑以上之刑之本罪，為
    累犯，依法加重其刑。爰審酌被告犯罪之動機、目的、手段，擺設電動賭博機具
    所生危害，犯後坦承犯行，態度良好等一切情狀，量處如主文所示之刑，並諭知
    易科罰金之折算標準，以示儆懲。扣案之電動賭博機具虎霸王六台（含ＩＣ片）
    、麻將八台（含ＩＣ片）、Ｆ１賽車六台（含ＩＣ片）、Ｆ１賽車三代一台（含
    ＣＩ片）、Ｆ１賽車二代一台（含ＩＣ片）、金豬二代一台（含ＩＣ片）、水果
    盤十三台（含ＩＣ片）、象棋一台（含ＩＣ片）、百萬雄兵一台（含ＩＣ片）、
    霹靂處漢一台（含ＩＣ片）、彈珠台二台（含ＩＣ片）、幸運滿貫一台（含ＩＣ
    片、拉霸一台（含ＩＣ片）、ＰＫ台二台（ＩＣ片）、代幣計一千一百六十七枚
    ，係當場賭博之器具，扣案賭資六萬六千三百一十元，係屬賭檯及兌換籌碼處之
    財物，依刑法第二百六十六條第二項規定，不問屬於犯人與否，應予宣告沒收。
    另賭資帳冊表乙張為被告乙○○所有供犯罪所用之物，依法宣告沒收。
據上論斷，應依刑事訴訟法第二百九十九條第一項前段，刑法第二十八條、第二百六
十六條第二項、第二百六十七條、第四十七條、第四十一條、第三十八條第一項第二
款，罰金罰鍰提高標準條例第一條前段第二條，判決如主文。
本案經檢察官魏雯祈到庭執行職務。
中      華      民      國    八十九    年      六      月      十六    日
                                        台灣桃園地方法院刑事第二庭
                                            法  官  張  益  銘
右正本證明與原本無異。
如不服本判決，應於判決送達後十日內向本院提出上訴狀( 應附繕本 )，上訴於
臺灣高等法院。
                                    書記官   黃文琪
中        華        民     國   八十九   年   六   月    二十      日
附論罪科刑依據之法條：
刑法第二百六十七條
以賭博為常業者，處二年以下有期徒刑，得併科一千元以下罰金。


司法院資訊處製作；財團法人民間司法改革基金會備份。
